【裁判字號】    98,交聲,607
【裁判日期】    980617
【裁判案由】    聲明異議
【裁判全文】
臺灣高雄地方法院交通事件裁定       98年度交聲字第607號
原處分機關  高雄市政府交通局
異  議  人
即受處分人  甲○○
上列異議人即受處分人因違反道路交通管理處罰條例案件，對於
高雄市政府交通局於民國98年3 月2 日所為之處分（高市交裁字
第裁32-B B0000000 號），聲明異議，本院裁定如下：
    主  文
異議駁回。
    理  由
一、原處分機關略以：異議人即受處分人甲○○於民國（下同）
    97 年11 月1 日10時56分許，騎乘車牌號碼XFB-106 號重型
    機車，行經高雄市○○○路金屬研發中心前路口時，因「駕
    車行經有燈光號誌管制之交岔路口闖紅燈」之違規事實，為
    高雄市政府警察局交通警察大隊依採證照片逕行舉發，爰依
    道路交通管理處罰條例第53條第1 項之規定，處罰鍰新臺幣
    （下同）1,80 0元整，並依同條例第63條第1 項第3 款規定
    記違規點數3 點等語。
二、異議意旨略以：我行經該路段時，該路段並未設掛禁止左轉
    告示牌，以及照相指示牌，為此聲明異議，請求撤銷原處分
    云云。
三、按汽車駕駛人駕駛汽車，應遵守道路交通標誌、標線、號誌
    之指示，道路交通安全規則第90條前段定有明文。道路交通
    標誌標線號誌設置規則第206 條第5 款第1 目規定「圓形紅
    燈」之行車管制號誌係表示禁止車輛通行，並不得超越停止
    線或進入路口。次按汽車駕駛人，行經有燈光號誌管制之交
    岔路口闖紅燈者，處1,800 元以上5,400 元以下罰鍰，道路
    交通管理處罰條例第53條第1 項定有明文。又按汽車駕駛人
    ，違反同條例第53條者，除依原條款處罰鍰外，並記違規點
    數3 點，同條例第63 條 第1 項第3 款亦有明文。
四、經查：
(一)、異議人騎乘騎乘上開重型機車，於上揭時、地行經設有燈光
    管制高雄市○○○路金屬研發中心前路口，於行進方向紅燈
    亮起時仍未停車，逾越停止線進入交岔路口之事實，有舉發
    違規蒐證相片2 張在卷可稽，復經舉發單位高雄市政府警察
    局交通警察大隊函覆查處無誤，亦有該大隊98年2 月5 日高
    市警交三字第0970037261號函影本1 份足憑，且為異議人所
    不爭執，是異議人確有本件闖紅燈之違規事實，堪以認定。
(二)、異議人雖執前詞置辯，惟查，本件舉發地點高雄市○○○路
    金屬研發中心前路口前，約250 公尺處有設置「前有違規照
    相請減速慢行」告示牌，有高雄市政府警察局交通警察大隊
    98年4 月3 日高市警交三字第0980009511號函暨所附之照片
    2 幀附卷可稽，足認本件舉發地點高雄市○○○路金屬研發
    中心前路口前，約250 公尺處有設置告示牌，位置明顯、清
    晰可見。況依上開函示所載，本路口係以感應線圈測照，取
    締闖經紅燈違規，依道路交通管理處罰條例第7 條之2 第1
    項第7 款規定闖紅燈交通違規案件，經以科學儀器取得證據
    資料證明其行為違規定得逕行舉發，亦與有否設置告示牌無
    關，異議人徒以前詞置辯，為無理由，要無足採，本件違規
    事證明確，異議人之違規事實，堪予認定。從而，異議人既
    有前揭違規行為，原處分機關據以援引上開規定，裁處受處
    分人罰鍰1,800 元，並記違規點數3 點，自屬有據，異議人
    執前詞認本件裁決不當，為無理由，應予裁定駁回。
五、據上論斷，應依道路交通案件處理辦法第19條，裁定如主文
    。
中    華    民    國    98    年    6     月    17    日
                  交通法庭      法  官    文昌
以上正本證明與原本無異
如不服本裁定應於送達後5日內向本院提出抗告狀。
中    華    民    國    98    年    6     月    18    日
                                書記官    紀龍年


司法院資訊處製作；財團法人民間司法改革基金會備份。
